臺灣板橋地方法院刑事判決　　　　　　 96年度簡上字第267號
上　訴　人　丁○○
即　被　告
選任辯護人　周仲鼎律師
上列上訴人因傷害案件，不服本院九十五年度簡字第七九六０號
中華民國九十六年一月三十一日第一審判決（聲請案號：九十五
年度偵字第二六０八七號）提起上訴，本院管轄之第二審合議庭
判決如下：
    主  文
上訴駁回。
    事  實
一、丁○○前曾於民國九十一年間因偽造文書案件，經臺灣臺南
    地方法院以九十一年度訴字第七一九號判處有期徒刑四月，
    上訴後，經臺灣高等法院臺南分院於九十一年十二月十二日
    以九十一年度上訴字第一一一九號駁回上訴確定，於九十二
    年十二月二十九日易科罰金執行完畢。詎仍不知悔改，於九
    十五年九月二十二日晚間六時十分許，在臺北縣新莊市○○
    路四０八號門口前，因細故與乙○○發生口角，丁○○可預
    見若強力拉扯他人手腕可能使他人因之受有傷害，竟仍基於
    乙○○如受有傷害仍不違背其本意之不確定傷害犯意，出手
    強力拉扯乙○○手部，導致乙○○於拉扯過程中跌倒，使乙○○因此受有雙手挫傷、雙腕挫傷、腹部挫傷、左手腕挫擦
    傷之傷害。
二、案經被害人乙○○訴由臺北縣政府警察局新莊分局報告臺灣
    板橋地方法院檢察署檢察官偵查後聲請以簡易判決處刑。
    理  由
一、按被告以外之人於偵查中向檢察官所為之陳述，除顯有不可
    信之情況者外，得為證據。刑事訴訟法第一百五十九條之一
    第二項定有明文。證人丙○○在偵查中向檢察官所為陳述，
    經具結作證，並無顯有不可信之情況，且就其與告訴人乙○○發生爭吵之時間、緣由相符，依上開規定，自具有證據能
    力，合先敘明。
二、訊據被告坦承於上開時地，與告訴人發生爭執，並拉扯，惟
    否認有傷害之犯行，辯稱：告訴人在上址進進出出許多次，
    但都沒真正離開，其中友人丙○○即稱要報警，伊與丙○○
    即進入屋內要報警，告訴人隨即跟進屋內自己被狗鍊絆倒云
    云。惟查，(一)證人丙○○於偵查中具結證稱：「告訴人一直
    要走，所以被告就去搶機車鑰匙，接著告訴人就在拉扯時被
    狗鏈絆倒等語（偵查卷第十四頁、第十五頁）。而被告於檢
    察官偵查時時亦坦認有與告訴人拉址，其係要將告訴人拉到
    屋裡談等語（偵查卷第十三頁）。益證告訴人上開指訴為真
    。雖證人甲○○於本院審理中證稱：「乙○○和丙○○因為
    債務問題在談論，是在新莊路四０八號店門口談論債務問題
    ，因為丙○○和乙○○因為談不好，在拉扯，我們就找賣房
    子的被告來，因為乙○○欠我們錢，她的房子交給仲介公司
    賣，並設定房子抵押權給伊（指甲○○），房子已經賣出去
    ，但乙○○不願意將身分證交出來，乙○○來我們那裡說要
    結算，要把本票拿回去，但是談不攏，乙○○在大呼小叫的
    ，我們請被告來解釋給乙○○聽，後來談不攏，伊稱要報警
    處理，丙○○和被告就進入屋內要報警，後來乙○○跟在後
    面要進入屋內，乙○○她自己絆到狗鍊就跌倒了（見本院卷
    第四十八頁、第四十九頁）等語。證人丙○○於本院審理中
    翻異前詞證稱：「是伊與告訴人發生拉扯，被告在旁邊，被
    告有無與告訴人發生拉扯伊真的不知情，‧‧‧嗣伊與被告
    進屋內要報警，告訴人就跟進來，就趴在門口」等語（見本
    院卷第五十三、五十四頁）。然查，證人丙○○於審理中復
    證稱：「‧‧‧告訴人要跟我結清賣房子剩下的錢，告訴人
    來我家鬧，進進出出的，因為我跟他解釋不清，所以我就請
    被告來解釋給告訴人聽，但是被告來了解釋給告訴人聽，告
    訴人不聽，告訴人在門口大小聲，鄰居都在看，我覺得不好
    看，所以我就請告訴人進入屋子裡面談事情談清楚比較好，
    但告訴人不願意進入屋子裡面談，告訴人要離開，我不要讓
    告訴人離開‧‧‧」等語。告訴人既然執意要離開，不願合
    被告與證人甲○○、丙○○解決結清房屋價款情事，依渠等
    爭執之情節，告訴人並無犯罪事情事，告訴人豈可能聽到被
    告與證人丙○○稱要報警，即自行跟被告等人進入屋內，故
    證人丙○○、甲○○在審理中證稱係告訴人自行進入屋內等
    情節自相矛盾，不足採信。故以證人丙○○在偵查中之證詞
    為可採。至證人甲○○、丙○○及被告固均指稱告訴人係遭
    狗鏈絆倒云云，但告訴人跌倒前係遭被告強力拉扯，業經認
    定如上，是告訴人縱係被狗鏈絆倒，顯亦因遭被告拉扯過程
    中所致，與被告所為拉扯行為間仍具有相當因果關係，被告
    無從據此卸免其責。(三)又強力拉扯他人手腕可能使他人因之
    受有傷害，此具有通常知識之人均應有所認識，被告係三十
    餘歲之成年人，對此當無不知之理，惟其仍出手強拉告訴人
    手部，致告訴人受有如上所載之傷害，顯見被告具有使告訴
    人受傷乃不違背其本意之傷害犯意至然。綜上，本案事證明
    確，被告犯行堪以認定。
三、原審認被告犯行明確，以被告係犯刑法第二百七十七條第一
    項之傷害罪。並審酌被告素行、品性、犯罪動機、目的、手
    段、所生危害及犯罪後態度等一切情狀，量處拘役二十日，
    並諭知易科罰金之折算標準，認事用法，核無不合，量刑亦
    屬妥適。被告上訴意旨，指稱原審認事用法及量刑均不當，
    非有理由，應予駁回。
據上論斷，應依刑事訴訟法四百五十五條之一第一項、第三項、
第三百六十八條，判決如主文。
本案經檢察官黃仙宜到庭執行職務。
中　　華　　民　　國　　96　　年　　6 　　月　　29　　日
                  刑事第九庭審判長法　官  潘  翠  雪
                                  法　官  王  士  珮
                                  法　官  絲  鈺  雲
上列正本證明與原本無異。
如不服本判決，應於送達後十日內向本院提出上訴狀
                                  書記官  江  文  彬
中　　華　　民　　國　　96　　年　　6 　　月　　29　　日
附錄本案論罪科刑法條全文：
中華民國刑法第277條
（普通傷害罪）
傷害人之身體或健康者，處3年以下有期徒刑、拘役或1千元以下
罰金。
犯前項之罪因而致人於死者，處無期徒刑或7年以上有期徒刑；
致重傷者，處3年以上10年以下有期徒刑。
